臺灣板橋地方法院刑事判決　　　　　　　94年度易字第1295號
公　訴　人　臺灣板橋地方法院檢察署檢察官
被　　　告　甲○○
上列被告因違反毒品危害防制條例案件，經檢察官提起公訴（94
年度毒偵字第4323號），及移送併案審理（94年度毒偵字第5478
號、94年度毒偵字第5052號、94年度毒偵字第5682號），本院合
議庭裁定依簡式審判程序審理，本院判決如下：
    主  文
甲○○連續施用第二級毒品，累犯，處有期徒刑月，如易科罰
金以佰元折算壹日。
扣案安非他命貳包（其中壹包實秤毛重零點捌陸公克，另外壹
包淨重零點陸公克）均沒收銷燬之；扣案吸食器壹組沒收之。
    事  實
一、甲○○前有多項前科，曾因施用第一、二級毒品案件，經本
    院裁定送強制戒治後，於民國91年7 月30日執行完畢；又刑
    案部分經檢察官提起公訴，經本院以90年度訴字第1764號判
    決判處應執行有期徒刑一年二月確定，於92年9 月5 日縮刑
    期滿執行完畢（於本件構成累犯）。詎其仍不知悔改，並未
    戒除毒癮，基於施用第二級毒品安非他命之概括犯意，於前
    受強制戒治處分執行完畢後之五年內，自94年4 月3 日起至
    94年9 月21日止，在臺北縣鶯歌鎮三號公園內，連續施用第
    二級毒品安非他命多次。嗣為警於94年4 月3 日下午3 時25
    分許，在臺北縣鶯歌鎮○○街南門市場43號查獲，並扣得海
    洛因五包（毛重1.5 公克，淨重0.5 公克，且持有第一級毒
    品海洛因部分，經檢察官另行聲請簡易判決處刑）；安非他
    命一包（實秤毛重0.836 公克）。復為警於94年7 月9 日上
    午10時50分許，在臺北縣鶯歌鎮○○○路133 號前查獲，並
    扣得其所有供其施用安非他命所用之吸食器一組；繼為警於
    94年9 月5 日，在臺北縣鶯歌鎮○○街南門市場43號前查獲
    ，並扣得毒品安非他命一包（淨重0.6 公克）。再為警於94
    年9 月22日上午9 時40分許，在臺北縣鶯歌鎮○○○路與建
    國路口查獲，並扣得毒品海洛因一包（其涉犯施用第一級毒
    品部分，經檢察官另行處理）。
二、案經臺北縣政府警察局三峽分局報告臺灣板橋地方法院檢察
    署檢察官偵查起訴暨移送併案審理。
    理  由
一、上揭犯罪事實，業經被告甲○○在警詢與偵審中坦承不諱。
    再被告為警於94年4 月3 日下午5 時許、94年7 月9 日凌晨
    1 時許、94年9 月6 日凌晨1 時許與94年9 月22日上午11時
    許，採尿送驗結果，其尿液均呈安非他命類陽性反應等情，
    此有臺灣檢驗科技股份有限公司出具之濫用藥物尿液檢驗報
    告四紙附卷可稽（見94年度核退毒偵字第696 號偵查卷第4
    頁、94年度核退毒偵字第939 號偵查卷第2 頁、94年度毒偵
    字第5478號偵查卷第14頁、94年度毒偵字第5682號偵查卷第
    44頁）。此外，復有毒品安非他命二包（其中一包實秤毛重
    0.836 公克，另外一包淨重0.6 公克），與被告所有供其施
    用安非他命所用之吸食器一組等物，扣案足資佐證。而上開
    扣案之毒品安非他命二包（其中一包實秤毛重0.836 公克，
    另外一包淨重0.6 公克）等物，經送驗結果，確係安非他命
    ，重量亦如上述等情，亦有卷附行政院衛生署管制藥品管理
    局所出具之檢驗成績書與臺北縣政府警察局三峽分局查獲涉
    嫌毒品危害防制條例毒品初步鑑驗報告單（其係以臺灣尖端
    先進生技醫藥股份有限公司製造之毒品快速篩檢試劑測試）
    各一紙附卷可稽（見本院卷與94年度毒偵字第5052號偵查卷
    第17頁）。參以，被告前有多項前科，曾因因施用第一、二
    級毒品案件，經本院裁定送強制戒治後，於91年7 月30日執
    行完畢；又刑案部分經檢察官提起公訴，經本院以90年度訴
    字第1764號判決判處應執行有期徒刑一年二月確定，於92年
    9 月5 日縮刑期滿執行完畢等情，復有起訴書、判決書與臺
    灣高等法院被告前案紀錄表各一件在卷足參。事證明確，被
    告犯行堪以認定，應予依法論科。
二、查安非他命係屬於毒品危害防制條例第2 條第2 項第2 款所
    列之第二級毒品，故核被告所為，係犯毒品危害防制條例第
    10條第2 項之施用第二級毒品罪。又被告施用安非他命前後
    非法持有安非他命之低度行為，應為施用之高度行為所吸收
    ，應僅論以施用之高度行為。再被告先後多次施用安非他命
    之犯行，時間緊接，犯罪構成要件相同，所犯罪名係屬同一
    ，顯係基於概括犯意反覆為之，應論以連續犯之一罪，並依
    刑法第56條之規定，加重其刑。另公訴人雖僅就被告於94年
    4 月3 日下午4 時50分許，為警採尿前96小時內之某時許，
    在不詳地點施用安非他命之犯行起訴，未就被告如事實欄所
    載之其餘時間施用安非他命之犯行起訴，然檢察官就犯罪事
    實之一部起訴者，其效力及於全部，且此未經起訴之部分，
    亦經檢察官函請併案審理（94年度毒偵字第5478號、94年度
    毒偵字第5052號、94年度毒偵字第5682號），及公訴人當庭
    請求併案審理，本院自應就屬於連續犯裁判上一罪之其餘上
    開未經起訴之部分一併加以裁判，併此敘明。查被告前有多
    項前科，曾因因施用第一、二級毒品案件，經本院裁定送強
    制戒治後，於91年7 月30日執行完畢；又刑案部分經檢察官
    提起公訴，經本院以90年度訴字第1764號判決判處應執行有
    期徒刑一年二月確定，於92年9 月5 日縮刑期滿執行完畢等
    情，此有卷附臺灣高等法院被告前案紀錄表可稽，其於五年
    之內，再犯有期徒刑以上之本罪，為累犯，應依刑法第47條
    之規定加重其刑，並依法遞加重其刑。爰審酌被告再度違反
    禁令，非法施用足以導致精神障礙及生命危險之毒品，危害
    身心甚鉅，且施用毒品後可能做出對於他人或社會有危害之
    衝動行為，惟被告犯罪後坦承犯行，甚有悔意，態度尚佳，
    且被告具體請求本院判處如主文所示之刑度等一切情狀，量
    處被告如主文所示之刑，並諭知如易科罰金之折算標準，以
    資懲儆。
三、扣案之毒品安非他命二包（其中一包實秤毛重0.836 公克，
    另外一包淨重0.6 公克）等物，應依毒品危害防制條例第18
    條第1 項前段之規定，不問屬於犯人與否，就上開物品應宣
    告沒收銷燬之。另扣案吸食器一組，係屬被告所有供其施用
    毒品安非他命所用之物，業據被告供述明確，上開物品應依
    刑法第38條第1 項第2 款、第3 項之規定，宣告沒收之。
四、末按「除被告所犯為死刑、無期徒刑、最輕本刑為三年以上
    有期徒刑之罪或高等法院管轄第一審案件者外，於前條第一
    項程序進行中，被告先就被訴事實為有罪之陳述時，審判長
    得告知被告簡式審判程序之旨，並聽取當事人、代理人、辯
    護人及輔佐人之意見後，裁定進行簡式審判程序。」刑事訴
    訟法第273 條之1 第1 項定有明文。查本件被告所犯上開施
    用毒品之罪，非最輕本刑為三年以上有期徒刑之罪，且被告
    於本院94年11月24日審判程序進行中，復就被訴之事實為有
    罪之陳述，經告知被告簡式審判程序之旨，被告及公訴人對
    於本件改依簡式審判程序審理亦均表示無意見，本院即依前
    揭刑事訴訟法規定，裁定本件進行簡式審判程序，末此敘明
    。
據上論斷，應依刑事訴訟法第299 條第1 項前段、第273 條之1
第1 項，毒品危害防制條例第10條第2 項、第18條第1 項前段，
刑法第11條前段、第56條、第47條、第41條第1 項前段、第38條
第1 項第2 款、第3 項，罰金罰鍰提高標準條例第2 條，判決如
主文。
本案經檢察官徐名駒到庭執行職務。
中　　華　　民　　國　　94　　年　　11　　月　　30　　日
                刑事第四庭   法  官  許必奇
以上正本證明與原本無異。
如不服本判決，應於判決送達後10日內，向本院提出上訴狀。
                             書記官　金和國
中　　華　　民　　國　　94　　年　　11　　月　　30　　日
附錄：
毒品危害防制條例第10條第2項：
施用第二級毒品者，處 3 年以下有期徒刑。
